【裁判字號】    95,易,1523
【裁判日期】    951121
【裁判案由】    妨害自由
【裁判全文】
臺灣臺中地方法院刑事判決              95年度易字第1523號
公  訴  人  臺灣臺中地方法院檢察署檢察官
被      告  丙○○
選任辯護人  賴淑惠律師
上列被告因妨害自由等案件，經檢察官提起公訴（九十五年度偵
字第六九九四號），本院判決如下：
    主  文
丙○○傷害人之身體，處有期徒刑肆月，如易科罰金，以銀元參
佰元即新臺幣玖佰元折算壹日。又私行拘禁，處有期徒刑陸月，
，如易科罰金，以銀元參佰元即新臺幣玖佰元折算壹日。又以加
害生命之事，恐嚇他人致生危害於安全，處有期徒刑參月，如易
科罰金，以銀元參佰元即新臺幣玖佰元折算壹日。應執行有期徒
刑壹年，如易科罰金，以銀元參佰元即新臺幣玖佰元折算壹日。
    事  實
一、丙○○與戊○○原係男女朋友關係，丙○○於民國九十四年
    九月三日十九時三十分許，因戊○○晚歸之細故，在戊○○
    承租之臺中縣潭子鄉○○路○段十三之七號「慶懋巨鎮社區
    」住處與戊○○發生口角，丙○○竟基於傷害他人身體健康
    之犯意，徒手掐住戊○○之頸部，並毆打戊○○頭部及身體
    等部位，致戊○○受有多處瘀青（左上眼皮○．五Ⅹ○．五
    公分，下巴二Ⅹ一公分，後頸三Ⅹ三公分，右腋五Ⅹ二公分
    ，左手二Ⅹ二公分，左下腿三Ⅹ四公分）之傷害。丙○○毆
    打戊○○之後，另基於私行拘禁之犯意，在上址租屋處三樓
    ，要求戊○○將衣服脫光，使戊○○無法外出之方法，將戊○○私行拘禁於前揭租屋處之三樓。嗣於九十四年九月四日
    八時許，戊○○於上開房屋三樓陽臺向外呼救，該社區警衛
    乙○○經住戶通知前往查看發覺有異報警處理，戊○○方得
    以脫困，而遭拘禁約十二小時。丙○○復另基於恐嚇他人之
    犯意，於九十四年九月十日二十二時六分許，在嘉義縣太保
    市後潭里四百六十五之十四號外，以行動電話（門號：
    0000000000號）撥打至戊○○之行動電話（門號
    ：00000000000號），以對戊○○加害生命之事
    ，向戊○○恐嚇稱：你娘，你將門給你爸的門鎖起來，你如
    果要去死的話，你爸爬來陪你，幹你老娘，你看我怎樣讓你
    死，你要去死，你爸陪你，你會去死我沒有騙你（臺語）等
    語，致使戊○○心生畏懼，而危害戊○○之安全。
二、案經戊○○訴由臺中縣警察局豐原分局報告臺灣臺中地方法
    院檢察署檢察官偵查起訴。
    理  由
壹、程序方面
    按被告以外之人於審判外之言詞或書面陳述，除法律有規定
    者外，不得作為證據；又按被告以外之人於偵查中向檢察官
    所為之陳述，除顯有不可信之情況者外，得為證據；被告以
    外之人於審判外之陳述，雖不符合同法第一百五十九條之一
    至第一百五十九條之四之規定，但經當事人於審判程序同意
    作為證據，法院審酌該言詞陳述或書面陳述作成時之情況，
    認為適當者，亦得為證據，當事人、代理人或辯護人於法院
    調查證據時，知有第一百五十九條第一項不得為證據之情形
    ，而未於言詞辯論終結前聲明異議者，視為有前項之同意，
    刑事訴訟法第一百五十九條第一項、第一百五十九條之一第
    二項、第一百五十九條之五分別定有明文。查本判決下列所
    引用之各該被告以外之人於審判外之陳述（包括證人即告訴
    人戊○○於臺中縣警察局豐原分局製作之筆錄、證人甲○○
    、涂竹村於檢察官偵訊時所為之陳述），皆屬傳聞證據，惟
    上開證人之證詞，被告於本院準備程序時表示無意見而不予
    爭執，且迄至言詞辯論終結前亦未再聲明異議，本院審酌上
    開證據資料製作時之情況，尚無違法不當及證明力明顯過低
    之瑕疵，亦認為以之作為證據應屬適當，故揆諸前開規定，
    爰逕依刑事訴訟法第一百五十九條之五規定，認前揭證據資
    料均例外有證據能力，合先敘明。
貳、實體方面
一、訊據被告丙○○矢口否認有何傷害、妨害自由、恐嚇等犯行
    ，辯稱：傷害部分，是因為我們是爭吵，她（指告訴人戊○○）拿東西要丟我，我要阻擋他，至於她會受傷，可能是因
    為我作粗工，和他拉扯之時，導致受傷的；私行拘禁部分，
    因為我工作六點多就要起床，六點半就要出門，前天我們兩
    人吵架，所以那天我沒有去工作，我六點半就下來樓下，買
    早餐回來，之後坐下來看電視，警察就來了，那天晚上我睡
    在二樓沙發，他睡在三樓床上。那天我們因為吵架，所以沒
    有睡在一起，他叫我去三樓睡覺，但我不要。那天他是開車
    回家。因為店面只能停一臺車，另一臺車要停在外面，我先
    回家，我等她停好車，我才將車子停在他車子的後面，因為
    他有喝酒，為了安全，我不讓他開車，所以才將車子擋在他
    車子的後面，平常我們的車子也是這樣停，因為早上我要出
    門，才不用再移車；至於恐嚇部分，我確實有說這樣的話，
    但我的意思不是要恐嚇她，這是氣話，我是在嘉義縣太保市
    後潭里四百六十五之十四號外面，因為進不去，才打電話給
    告訴人云云。經查：
（一）被告與告訴人戊○○原係同居在告訴人戊○○承租之臺中
      縣潭子鄉○○路○段十三之七號「慶懋巨鎮社區」租屋處
      之男女朋友。被告於九十四年九月三日十九時三十分許，
      與告訴人戊○○在上址發生口角，被告徒手掐住告訴人戊○○之頸部，並毆打告訴人戊○○頭部及身體等部位，致
      告訴人戊○○受有如事實欄所載之傷害後，告訴人戊○○
      至該址三樓，被告即尾隨至上址三樓，要求告訴人戊○○
      將衣服脫光，使告訴人戊○○無法外出之方法，將告訴人
      戊○○私行拘禁於前揭租屋處之三樓，至翌日八時許，告
      訴人戊○○於上開房屋三樓陽臺向外呼救，該社區警衛乙○○經住戶通知前往查看發覺有異報警處理，告訴人戊○○方得以脫困，而遭拘禁約十二小時。及被告於九十四年
      九月十日二十二時六分許，在嘉義縣太保市後潭里四百六
      十五之十四號外，以上述行動電話撥打至告訴人戊○○之
      行動電話，向告訴人戊○○恐嚇稱：你娘，你將門給你爸
      的門鎖起來，你如果要去死的話，你爸爬來陪你，幹你老
      娘，你看我怎樣讓你死，你要去死，你爸陪你，你會去死
      我沒有騙你（臺語）」等情，迭據告訴人即證人戊○○於
      九十五年三月一日警詢證述：我於九十四年九月三日與朋
      友外出唱歌，於同日十九時三十分許回到臺中縣潭子鄉○○路○段十三之七號租屋處，回到家被告已在家中，就在
      我上廁所時，被告就阻止我上廁所，且隨手用雙手掐我脖
      子，毆打頭部，並拉著我的頭髮，將我從廁所內強行拖出
      至客廳，對我拳打腳踢，使我受傷，然後就將我軟禁在房
      間內，不准我出聲及求救，直到翌日上午八時許，趁被告
      不注意，才從三樓窗戶對外求救，經管理員報警，警察到
      場後，方恢復自由；事發半個月，被告曾用手機撥打我手
      機門號，且在電話中揚言要致我於死，致我心裡非常恐懼
      等語（見警卷第七至八頁）；及於九十五年四月十一日偵
      訊時證述：被告在九十五年九月三日捏我的脖子，拉我的
      頭髮，打我的頭，又踹我的身體，並將我軟禁在房間內，
      要我不要穿衣服，不准我出去，隔天早上八時許，才求救
      ，並由管理員報警，警察來後才敢下樓；事發半個月，被
      告打電話給我要讓我死，我很害怕等語（見偵查卷第六至
      七頁）；於九十五年五月二十四日偵訊時，證述：被告恐
      嚇我，我感到很害怕，九月三日那天，被告徒手掐住脖子
      ，並毆打身體，造成多處瘀青，並不讓我出去，也不讓我
      出聲、哭、叫等語（見偵查卷第二十至二一頁）；於本院
      九十五年八月一日審判期日證述：我和被告之前是交往的
      男女朋友，九十四年九月三日我回到上開租屋處，一進門
      ，被告就在客廳喝酒，臉色不好看，我的臉色也不好看，
      我問他為何這種態度，我們就吵架，我就去廁所，他不讓
      我去廁所，就掐住我的脖子，拉我的頭髮撞牆壁，拉著我
      的頭髮，拖到客廳來，開始拳打腳踢，我要衝出去，但他
      不讓我出去，把鐵門關起來，開始打我，不讓我呼救，用
      拳頭打我。他打我，之後，我說我要去三樓，他到三樓，
      叫我把衣服脫光，就把衣服拿走，我在三樓房間，完全沒
      有穿衣服，只有被子，他在一樓、二樓守著，所以我沒有
      辦法出去，因為進出的門只有一樓客廳的門，沒有後門，
      我們是住在大馬路邊，大馬路的車速很快，喊叫沒有人會
      聽到，且我怕被打死，不敢輕舉妄動，等到隔天早上，我
      聽到他在看電視的聲音，趁他不注意時，我才在後陽臺向
      外求救，後來是我們社區的管理員有走出來看一下，我推
      測應該是他報警的等語（見本院卷第三六至四六頁）綦詳
      ，且經核告訴人自警詢起歷經多次詢問，其就被毆打、拘
      禁及恐嚇之地點、時間、被毆打、拘禁經過等狀況，先後
      之證述堪稱均屬一致，而被告亦自承確與告訴人戊○○發
      生拉扯，再參以卷附行政院衛生署豐原醫院九十五年三月
      一日出具之診斷證明書所載，告訴人戊○○之傷勢係多處
      瘀青：左上眼皮○．五Ⅹ○．五公分，下巴二Ⅹ一公分，
      後頸三Ⅹ三公分，右腋五Ⅹ二公分，左手二Ⅹ二公分，左
      下腿三Ⅹ四公分之情況，亦與告訴人戊○○指訴遭被告毆
      打之位置相符，又告訴人戊○○提出之錄音帶，經檢察官
      於九十五年五月二十四日勘驗結果，其錄音內容確有：「
      你娘，你將門給你爸的門鎖起來，你如果要去死的話，你
      爸爬來陪你，幹你老娘，你看我怎樣讓你死，你要去死，
      你爸陪你，你會去死我沒有騙你（臺語）」等內容，有錄
      音帶及該日偵訊筆錄在卷可考，故告訴人戊○○上開指訴
      顯非無據。
（二）被告雖為上開辯解，然查：
  １、告訴人戊○○事發後受有多處瘀青：左上眼皮○．五Ⅹ○
      ．五公分，下巴二Ⅹ一公分，後頸三Ⅹ三公分，右腋五Ⅹ
      二公分，左手二Ⅹ二公分，左下腿三Ⅹ四公分等傷害，有
      上開行政院衛生署豐原醫院出具之診斷證明書在卷可稽，
      其身體受傷部位甚多，若果如被告所言，僅係拉住告訴人
      戊○○不讓她丟東西，衡情，被告僅係用手拉住告訴人戊○○，縱使被告力氣較大，告訴人戊○○之身體衡情不致
      受有如上述之多處傷害；況且，告訴人戊○○受傷之處尚
      有後頸、下巴、左下腿等部位，實難想像，被告若僅單純
      拉住告訴人戊○○或與告訴人戊○○拉扯，焉能造成告訴
      人戊○○後頸、下巴、左下腿等部位受傷之結果，是被告
      所辯其未毆打告訴人戊○○，僅係拉扯云云，顯係避重就
      輕之詞，尚難採信。
  ２、證人即員警涂竹村於九十五年四月十一日偵訊時證稱：當
      天伊去現場處理時，被告坐在一樓的沙發上，後來告訴人
      戊○○是從樓上下來，而且告訴人戊○○當時說她要開車
      出去，但是告訴人戊○○的車子被被告的車子擋住沒有辦
      法出去，當天早上告訴人戊○○有提到被告有打她，桌子
      上有一個摔壞的手機等語（見偵查卷第六頁），於本院九
      十五年八月一日審判期日證述：那天八點到十點伊執行巡
      邏勤務，接獲值班通報，說案發地點有男女糾紛，所以前
      往現場處理，到案發現場，看到鐵門開啟一半，我敲門，
      鐵門就往上昇，看到被告坐在一樓左邊的椅子上，女子（
      按指告訴人戊○○）從二樓走下來，女子告訴伊，她要出
      去，被告不讓她出去。伊就請被告將車子移開，讓告訴人
      戊○○出去，因為被告的車子擋到告訴人戊○○的車子，
      伊進去和被告說話時，告訴人戊○○可能有聽到，很快就
      從樓梯走下來，現場有一支電話摔壞，在現場時告訴人戊○○告訴伊，她要出門，車子被擋住，但到外面時，告訴
      人戊○○告訴伊她被被告打，可否提告訴，我說可以，請
      他馬上驗傷，並且到派出所製做筆錄，但告訴人戊○○說
      她很累，要考慮一下，驗完傷再和我們聯繫，告訴人戊○○下樓時，感覺起床後沒有梳洗，沒有酒味，眼睛紅腫，
      看起來很疲倦，好像沒有睡覺的感覺，她只說要出門，但
      車子被擋，無法出門，衣著還好，整個看起來就是很疲倦
      的樣子，伊問什麼事情，告訴人戊○○說車子要出門，被
      告不讓告訴人戊○○出門，被告說告訴人戊○○昨天喝酒
      ，怕告訴人戊○○出門會有危險等語（見本院卷第五十至
      五四頁）。而被告亦自承確實不讓告訴人戊○○開車離去
      ，可知，被告確有妨害告訴人戊○○行動自由之犯意，且
      警員涂竹村看到告訴人戊○○之情形，並無被告所辯告訴
      人戊○○有飲酒之情形，是其所辯是因告訴人戊○○有飲
      酒才不讓告訴人戊○○開車離去云云，要難採信。
  ３、又證人甲○○於九十五年四月十一日偵訊時證稱：於九十
      四年九月四日早上八點左右，伊聽到有個女人很緊張的在
      樓上叫守衛、守衛的聲音，守衛有跑來中庭看，看完後覺
      的不對勁就跑回守衛室，後來守衛就有去處理等語（見偵
      查卷第十五頁），及於本院九十五年八月一日審判期日證
      述：伊沒有看過告訴人戊○○，九十四年九月四日，伊有
      聽到喊守衛、守衛，有無喊其他的，伊沒有聽到，伊就去
      工作，因為那裡規定清潔工不可以和住戶講話，社區發生
      的事情，都是守衛在處理，九十四年九月四日，告訴人戊○○在中庭喊，伊只有聽到聲音，沒有看到人，語調如何
      已經忘記了，那天伊有看到守衛走到中庭，又走到守衛室
      ，守衛沒有說什麼，也沒有看到他和告訴人戊○○說什麼
      等語（見本院卷第四十七至五十頁），及證人乙○○於九
      十五年十一月七日在本院審判期日證述：伊曾經於九十三
      年九月起至九十五年四月十五日止，在臺中縣潭子鄉○○
      路○段十三號「慶懋巨鎮」大樓擔任管理員，從九十四年
      八月一日開始擔任早班，時間是早上七點到下午七點，社
      區早上七點半至八點有清潔人員在中庭打掃社區，住戶若
      有發生任何糾紛、爭吵，一般是報警處理，伊印象中有一
      次是早上，社區裡面的住戶聽到有人喊救命，通知伊之後
      ，我是從社區後面靠近中庭的地方，聽到這個有人喊救命
      的聲音，呼救的聲音是女的，但沒有看到喊救命的人，也
      沒有聽到男的聲音，他們那排是外圍的店面靠近中山路，
      伊以為是夫妻吵架，伊就直接報警處理，因為伊在那裡只
      有去年那次有人喊救命而已，所以可以確定印象中的這次
      ，就是九十四年九月四日這次，伊所聽到的聲音傳出的位
      置，和警員提出之照片相符，伊從後陽臺直接尋著聲音就
      可以知道是哪一戶，確定後就報警等語（見本院卷第一三
      四至一四一頁），可知，其二人確於上述時間、地點確實
      有聽到告訴人戊○○求救之聲音，足徵告訴人戊○○確有
      於九十四年九月四日八時許，在其上址租屋處三樓後陽臺
      求救之事實。至證人甲○○、乙○○雖均證述只聽到聲音
      沒有看到人，然依告訴人戊○○證述呼救當時並未穿衣服
      一情，再佐以經驗法則，可知，告訴人戊○○是因為沒有
      穿衣服，僅裹著棉被，告訴人戊○○又是女性，仍會有避
      免別人看到的顧慮，若其確有穿衣服，大可直接出現在後
      陽臺，讓在中庭之人可以看得到，然依證人甲○○、乙○○之證述，均是僅聽到聲音，並未看到人，益證告訴人戊○○指訴其當時確沒有穿衣服，僅能裹著棉被一節屬實。
      綜上所述，可知本案確係因告訴人戊○○在上址三樓後方
      陽臺對外求救之後，經社區警衛報警，警方據報到場處理
      ，而告訴人戊○○亦係警方到場後，才從上址三樓下樓，
      是若告訴人戊○○未遭被告拘禁，衡情，其自無甘冒誣告
      罪責，且大費周章對外呼救、報警之必要。從而堪認告訴
      人戊○○指訴屈從被告，致沒有穿衣服，而遭被告私行拘
      禁一夜等情，與事實相符，是被告所辯並未私行拘禁告訴
      人戊○○一節，無足採信。另證人甲○○、乙○○雖證述
      聽到呼救之內容，證人甲○○稱「守衛」，與證人乙○○
      證述之「救命」並不相同，但依證人甲○○之證述，可知
      當時證人甲○○正在打掃，且礙於社區有規定伊不得與住
      戶講話等情形，其並未仔細聽告訴人戊○○呼救之內容，
      並不違背經驗法則，且證人甲○○在中庭之位置距告訴人
      戊○○呼救之位置尚有一段距離，縱使其未聽清楚呼救之
      內容，亦不影響其確實有聽到告訴人戊○○呼救的聲音之
      事實，且與證人乙○○證述亦有聽到告訴人戊○○呼救之
      聲音一節相符，是證人甲○○作證時相隔已久，致記憶略
      感模糊，亦屬人之常情，故尚難僅以證人甲○○、乙○○
      證述聽到告訴人戊○○呼救之內容有所不同，即認證人甲○○、乙○○之證詞有不予採信之瑕疵。
  ４、又按刑法第三百零五條之恐嚇罪，所稱以加害生命、身體
      、自由、名譽、財產之事，恐嚇他人者，係指以使人生畏
      怖心為目的，而通知將加惡害之旨於被害人而言。所謂「
      加害」，並不以言詞為限，包括身體之動作、語氣、表情
      ．．．等一切足以使人生畏佈心之強暴、脅迫行為在內。
      且恐嚇也者，亦僅以通知加害之事使人恐佈為已足，不必
      果有加害之意思，更不須有實施加害之行為。蓋恐嚇罪之
      判斷重點，實係在於被告之行為是否足以使人心生畏懼，
      致危害安全。至於被害人是否心生畏懼，亦應本於社會客
      觀經驗法則以為判斷基準（最高法院七十五年度臺上字第
      五四八○號、五十二年臺上字第七五一號等判例、判決足
      資參照）。查被告既坦承確實於上述時間、地點，以電話
      對告訴人戊○○為上開言語，而觀被告所說之內容有「你
      看我怎樣讓你死」、「你會去死我沒有騙你」（臺語）等
      語，已如前述，已足以使一般人認對生命安全深感不安，
      顯而易見，況且告訴人戊○○對被告之前開言詞會害怕、
      心生畏懼一情，亦據其於警詢、偵訊時證述明確（見警見
      第八頁、偵查卷第七頁），則被告前述恐嚇之言詞，客觀
      上足使一般人心生畏怖，主觀上亦已使告訴人戊○○心生
      恐懼，並已達危害其生命安全之程度，亦堪認定，被告當
      時縱於內心中並無果將加害之意思，事後亦無實施加害之
      行為，然揆諸上揭判例、判決意旨，被告確已致告訴人戊○○心生畏佈。被告上開辯解，係事後飾卸之詞，亦不足
      採信。
二、按行為後法律有變更者，適用行為時之法律。但行為後之法
    律有利於行為人者，適用最有利於行為人之法律。修正後刑
    法第二條第一項定有明文。查本件被告行為後，刑法部分條
    文修正施行，而修正施行後刑法第二條第一項亦修正規定，
    然此乃為與刑法第一條罪刑法定主義相互契合，以貫徹法律
    禁止溯及既往原則，其乃規範行為後法律變更所生新舊法律
    比較適用之準據法，本身尚無比較新舊法之問題，故應一律
    適用修正施行後刑法第二條之規定以決定適用之刑罰法律，
    先予辨明。又參以本次刑法總則編修正之比較新舊法，應就
    罪刑有關之共犯、未遂犯、想像競合犯、牽連犯、連續犯、
    結合犯，以及累犯加重、自首減輕暨其他法定加減原因（如
    身分加減）與加減例等一切情形，綜其全部罪刑之結果而為
    比較（最高法院九十五年五月二十三日刑事庭第八次會議決
    議可資參照）：
（一）法定刑中罰金刑部分：
      刑法第三十三條第五款業經修正公布，修正後刑法第三十
      三條第五款規定「罰金：新臺幣一千元以上，以百元計算
      之」，與修正前刑法第三十三條第五款規定「罰金：（銀
      元）一元以上」不同。比較新舊法結果，以修正前即行為
      時法較有利於被告，故依刑法第二條第一項前段規定，本
      案關於刑法第二百七十七條第一項、第三百零二條第一項
      、第三百零五條之法定刑罰金部分，自應適用行為時之法
      律即修正前刑法第三十三條第五款規定決定其罰金部分之
      法定刑。
（二）法定刑中罰金刑提高標準之新舊法適用：
      被告行為後，刑法施行法第一條之一於九十五年六月十四
      日經以華總一義字第○九五○○○八五一八一號令修正公
      布增訂。修正增訂之刑法施行法第一條之一規定「中華民
      國九十四年一月七日刑法修正施行後（按指九十五年七月
      一日），刑法分則編所定罰金之貨幣單位為新台幣。九十
      四年一月七日刑法修正時，刑法分則編未修正之條文定有
      罰金刑者，自九十四年一月七日刑法修正施行後，就其所
      定數額提高為三十倍。但七十二年六月二十六日到九十四
      年一月七日新增或修正之條文，就其所定數額提高為三倍
      」。而本件被告所犯上開規定有罰金刑，且為刑法分則編
      未修正之條文而定有罰金刑者；於刑法施行法第一條之一
      修正增訂前，其貨幣單位為銀元，罰金刑之提高標準應適
      用罰金罰鍰提高標準條例第一條之規定「依法律應處罰金
      、罰鍰者，就其原定數額得提高為二倍至十倍。」而再依
      現行法規所定貨幣單位折算新臺幣條例第二條規定「現行
      法規所定金額之貨幣單位為圓、銀元或元者，以新臺幣元
      之三倍折算之」，比較新舊法適用之結果，其關於法定刑
      為罰金部分之提高標準，新法並無較有利之情形，故依刑
      法第二條第一項前段規定，本案關於刑法第二百七十七條
      第一項、第三百零二條第一項、第三百零五條之法定刑罰
      金提高標準部分，應適用行為時之法律即罰金罰鍰提高標
      準條例第一條之規定。
（三）又被告行為後，刑法第四十一條規定，於九十四年二月二
      日亦經修正公布，自九十五年七月一日施行，新法修正為
      「犯最重本刑為五年以下有期徒刑以下之刑之罪，而受六
      個月以下有期徒刑或拘役之宣告者，得以新臺幣一千元、
      二千元或三千元折算一日，易科罰金」，惟依本次修正前
      之刑罰法律即刑法第四十一條第一項前段暨罰金罰鍰提高
      標準條例第二條（已廢止）規定，易科罰金之折算標準係
      以新臺幣三百元、六百元或九百元以下折算一日，比較本
      次修正前、後關於易科罰金折算標準之刑罰法律，新法並
      無較有利之情形，故依刑法第二條第一項前段之規定，適
      用本次修正前之刑法第四十一條第一項前段及罰金罰鍰提
      高標準條例第二條規定。
（四）被告行為後，刑法第五十一條第五款已於九十四年一月七
      日修正，於九十四年二月二日公布，於九十五年七月一日
      施行，就數罪併罰定其應執行者：「宣告多數有期徒刑者
      ，於各刑中之最長期以上，各刑合併之刑期以下，定其刑
      期。但不得逾三十年。」，與舊法規定之數罪併罰定其應
      執行者：「宣告多數有期徒刑者，於各刑中之最長期以上
      ，各刑合併之刑期以下，定其刑期。但不得逾二十年。」
      之規定相較，自以舊法規定之定應執行刑之上限為二十年
      對行為人較為有利，此為影響行為人刑罰之法律效果，是
      被告行為後法律已有所變更，經比較新舊刑法第五十一條
      第五款之規定，應依刑法第二條第一項之規定，適用最有
      利於行為人之舊法，而定其應執行之刑。次查九十四年二
      月二日公布增訂刑法施行法第三之一條第三項：「於九十
      四年一月七日刑法修正施行前犯併合處罰數罪中之一罪，
      且該數罪均符合第四十一條第一項得易科罰金之規定者，
      適用九十年一月四日修正之刑法第四十一條第二項規定。
      」
（五）綜合上述各條文修正前、後之比較，揆諸前揭最高法院決
      議及修正後刑法第二條第一項前段、後段規定之「從舊、
      從輕」原則，自應適用被告行為時之法律，即修正前刑法
      之相關規定及罰金罰鍰提高標準條例第一條前段、修正前
      罰金罰鍰提高標準條例第二條等規定，予以論處。
三、核被告所為，係犯刑法第二百七十七條第一項之普通傷害罪
    、刑法第三百零二條第一項之私行拘禁，及刑法第三百零五
    條之恐嚇罪。被告所犯上開三罪，犯意個別、行為互殊，應
    予分論併罰。爰審酌被告並無前科，素行尚佳，此有臺灣高
    等法院被告前案紀錄表一份在卷可按，其犯罪之動機、目的
    係因感情糾葛引發爭執，惟其不思循理性溝通之方式解決，
    竟利用傷害、拘禁、恐嚇告訴人戊○○之手段抒發怨氣，造
    成告訴人戊○○身、心受有傷害，其犯罪所生之危害程度非
    微，犯後復未坦承犯行，且迄未見有意與告訴人戊○○和解
    之犯罪後態度等一切情狀，分別量處如主文所示之刑，併諭
    知如易科罰金之折算標準，及定其應執行之刑，以示懲儆。
據上論斷，爰依刑事訴訟法第二百九十九條第一項前段，刑法第
二百七十七條第一項、第三百零二條第一項、第三百零五條、修
正前刑法第四十一條第一項前段、第二項、修正前刑法第五十一
條第五款，罰金罰鍰提高標準條例第一條前段、修正前罰金罰鍰
提高標準條例第二條，現行法規所定貨幣單位折算新臺幣條例第
二條，判決如主文。
本案經檢察官丁○○到庭執行職務。
中    華    民    國  九十五  年  十一  月    二十一  日
              刑事第九庭    審判長法  官  陳  得  利
                                  法  官  余  德  正
                                  法  官  莊  秋  燕
以上正本證明與原本無異。
                                  書記官  莊  玉  惠
中    華    民    國  九十五  年  十一  月    二十一  日
附錄本案論罪科刑法條：
刑法第二百七十七條第一項
(普通傷害罪)
傷害人之身體或健康者，處三年以下有期徒刑、拘役或一千元以
下罰金。
刑法第三百零二條第一項
(剝奪他人行動自由罪)
私行拘禁或以其他非法方法，剝奪人之行動自由者，處五年以下
有期徒刑、拘役或三百元以下罰金。
刑法第三百零條
(恐嚇危害安全罪)
以加害生命、身體、自由、名譽、財產之事，恐嚇他人致生危害
於安全者，處二年以下有期徒刑、拘役或三百元以下罰金。


司法院資訊處製作；財團法人民間司法改革基金會備份。
